【裁判字號】    89,易,3255
【裁判日期】    891116
【裁判案由】    贓物
【裁判全文】
臺灣臺中地方法院刑事判決                        八十九年度易字第三二五五號
    公  訴  人  臺灣台中地方法院檢察署檢察官
    被      告  甲○○
右列被告因贓物案件，經檢察官提起公訴 (八十九年度偵字第一四六五號)本院判
決如左：
    主  文
甲○○收受贓物，處拘役肆拾日。如易科罰金以參佰元折算壹日。
    事  實
一、甲○○於民國八十九年二月底三月初，在台中縣沙鹿鎮市場附近，明知綽號「阿
    華」之不詳姓名、年籍之女子，託其代領之大眾商業銀行沙鹿分行為付款人，支
    票號碼ＡＫ0000000號，面額新台幣二萬元之支票一紙，係屬來歷不明之
    贓物（上述支票係周榮清所有，於八十八年十一月二十日，在台中縣沙鹿鎮○○
    路二六五號前，係遭不詳姓名之人所竊取），而仍予收受。嗣於八十九年三月二
    日，甲○○至台中縣沙鹿鎮沙鹿郵局內，在上開支票背面署押為背書提示代領，
    而存入該郵局提出交換，嗣因支票已由周榮清掛失止付，遭退票後，始被查獲上
    情。
二、案經台中縣警察局清水分局報告檢察官偵查起訴。
    理  由
一、訊據被告甲○○坦承右揭時地受託代領支票一情不諱，但矢口否認有收受贓物犯
    行，辯稱：伊未竊取該支票，係綽號「阿華」之人託其代領，不知該支票係贓物
    云云。惟查：上述支票，係周榮清所有，於八十八年十一月二十日，在台中縣沙
    鹿鎮○○路二六五號前所失竊，業據周榮清於警訊時供述甚詳，有警訊筆錄及贓
    物領據、支票影本及退票理由單、遺失票據申報書、票據掛失止付通知單、掛失
    止付票據提示人資料查報表等附卷可按。次查，被告供稱不知綽號「阿華」之人
    真實姓名及住所，交情顯非深厚，綽號「阿華」之人願託其代領上述支票即屬可
    疑。復按一般人收受票據，為擔保來源之正當性及將來兌現之可能性，必先查證
    支票之來源及其信用狀況，惟被告既未查證進而發現系爭支票業已掛失止付，顯
    與事理相違。又被告自承不知「阿華」之年籍資料，亦始終無法偕同警方查獲「
    阿華」之行蹤，且被告於偵查中供稱，經伊提示該支票後，「阿華」女子即未再
    與聯絡等情，益見被告所言不近情理之處。足見被告顯對該支票為贓物已有認識
    。被告所為不知贓物之辯解，顯係事後卸責之詞，不足採信，被告犯行堪以認定
    。
二、核被告甲○○所為係犯刑法第三百四十九條第一項之收受贓物罪。爰審酌被告尚
    無犯罪前科，因一時失慮致蹈刑章且所犯情節尚屬輕微等一切情狀，從輕量處如
    主文所示之刑，並諭知易科罰金之折算標準。
據上論斷，應依刑事訴訟法第二百九十九條第一項前段，刑法第三百四十九條第一項
、第四十一條、罰金罰鍰提高標準條例第一條前段、第二條判決如主文。
中      華      民      國    八十九    年     十一     月     十六     日
                                      臺灣臺中地方法院刑事第五庭
                                          法  官  許  金  樹
右正本證明與原本無異
如不服本判決應於送達後十日內向本院提出上訴狀
                                          書記官
中    華    民    國      八十九      年     十一       月     十九     日
附錄本案論罪科刑法條全文
刑法第三百四十九條第一項
(普通贓物罪)
收受贓物者，處三年以下有期徒、拘役或五百元以下罰金。


司法院資訊處製作；財團法人民間司法改革基金會備份。
